臺灣臺中地方法院刑事判決　　　　　　　　　　　九十三年度中簡上字第三八號
　　上　訴　人　臺灣臺中地方法院檢察署檢察官
　　被　　　告　丙○○
右上訴人因被告加重竊盜案件，不服本院臺中簡易庭九十三年度中簡字第一二○六號
中華民國九十三年五月二十日第一審簡易判決（聲請簡易判決處刑案號：臺灣臺中地
方法院檢察署九十三年度速偵字第四○五號），提起上訴，並移
中地方法院檢察署九十三年度偵字第一○五一七號），本院管轄之第二審合議庭判決
如左：
    主  文
原判決撤銷。
丙○○連續攜帶兇器毀越安全設備竊盜，未遂，處有期徒刑拾月。扣案之膠帶壹卷，
及鐵鎚壹支，均沒收。
    事  實
一、(一)、丙○○意圖為自己不法之所有，於民國九十三年四月中旬某日，在臺中市○
    區○○路某處道路旁，竊取乙○○所有，原車牌照號碼：九Ｑ–○九一一號、引
    擎號碼：ＡＣＢ四三一四ＮＦＦ九四四七一號，經不詳之人於九十三年二月十日
    上午七時許，在彰化縣二林鎮○○路○段四五一號前竊取後，再改懸掛偽造之車
    牌號碼：Ｒ三–五○八三號車牌之自用小客車一部。得手後，乃將之作為其代步
    工具。嗣於九十三年五月三十一日晚上九時十七分許，由不知情之蔡思維（業經
    檢察官不起訴處分確定）駕駛上開自用小客車，搭駕丙○○，行經臺中縣清水鎮
    ○○路三八二號前，為警臨檢查獲。(二)、丙○○承前同一意圖為自己不法所有之
    概括犯意，於九十三年四月十九日上午十一時十分許，攜帶其所有膠帶一卷及客
    觀上可充作兇器使用之鐵鎚一支，至甲○○所有臺中縣清水鎮○○里○○○路十
    號住處，先破壞該屋廚房窗戶玻璃之安全設備，再伸手入內打開該窗戶，隨攀爬
    踰越該窗戶進入該屋內，並破壞該屋廚房與客廳之房間門之門鎖之安全設備，憑
    以竊取該屋內甲○○所有財物。於同日上午十一時三十分許，正當丙○○在該屋
    內物色值錢財物之際，為警會同甲○○當場查獲，致未得逞，並扣得丙○○所有
    ，供其犯竊盜罪所用之膠帶一卷及鐵鎚一支。
二、案經臺中縣警察局清水分局先後報請臺灣臺中地方法院檢察署檢察官偵查後，聲
    請簡易判決處刑，及移送併案審理。
    理  由
一、訊據被告丙○○對於：曾於右揭時地，意圖為自己不法之所有，竊取被害人乙○○所有上開自用小客車一部；另承前同一意圖為自己不法所有之概括犯意，攜帶
    上開兇器，毀越上開安全設備，竊取被害人甲○○所有財物未遂之事實，坦承不
    諱，核與被害人乙○○於警詢（當事人同意具有證據能力）及本院審理時之指述
    ，被害人洪秀梨於警詢之指述（當事人同意具有證據能力），及證人蔡思維於警
    詢之證述（當事人同意具有證據能力）相符，並有贓物認領保管收據、扣押筆錄
    各一紙，照片六幀，查獲現場照片五幀在卷可稽，並有膠帶一卷及鐵鎚一支扣案
    可資佐證，是被告之自白應與事實相符。本件事證明確，被告犯行已堪認定。
二、(一)、核被告所為，係犯刑法第三百二十條第一項竊盜罪與同法第三百二十一條第
    二項、第一項第二款、第三款之攜帶兇器毀越安全設備竊盜未遂罪。被告所犯上
    開二次竊盜行為，時間緊接，觸犯構成要件相同之罪，顯係基於概括犯意為之，
    為連續犯，應依刑法第五十六條規定，論以較重之攜帶兇器毀越安全設備未遂一
    罪，並加重其刑。被告已著手於攜帶兇器毀越安全設備竊盜犯罪行為之實行而未
    遂，為未遂犯，應依刑法第二十六條前段規定，減輕其刑，並依法先加後減之。
    檢察官以九十三年度偵字第一○五一七號移送併案審理之被告所犯如事實欄一、
    (一)所示之部分犯行，因為被告經公訴人起訴之如事實欄一、(二)所示之犯行部分，
    具有連續犯之裁判上一罪關係，為起訴效力所及，本院自應併予審理。(二)、原審
    以被告所犯如事實欄一、(二)所示部分犯行，事證明確，逕予論罪科刑，固非無見
    ，惟因漏未審酌被告尚有如事實欄一、(一)、所示部分之犯行，而有未當。是上訴
    人提起本件上訴，指適原審判決不當，核為有理由，自應由本院將原審判決，予
    以撤銷，並改依通常程序，自為第一審判決，以符法制。(三)、爰審酌：被告正值
    青年，國中畢業，係因圖謀不勞而獲之小利，而犯本罪，犯罪手段尚屬平和，犯
    罪所生危害非屬鉅大，實際犯罪所得非屬豐厚，尚未與被害人等達成民事和解，
    暨犯罪後坦承犯行，態度良好等一切情狀，量處如主文第二項所示之刑。(四)、扣
    案之膠帶一卷及鐵鎚一支，均為被告所有，具供其犯本罪所用之物等情，業據被
    告供承在卷，應依刑法第三十八條第一項第二款規定，予以宣告沒收。
據上論斷，應依刑事訴訟法第四百五十五條之一第三項、第三百六十九條第一項前段
、第三百六十四條、第四百五十二條、第二百九十九條第一項前段，刑法第五十六條
、第三百二十一條第二項、第一項第二款、第三款、第二十六條前段，第三十八條第
一項第二款，判決如主文。
本案經檢察官丁○○到庭執行職務。
中      華      民      國      九十三      年    八    月      十      日
                                臺灣臺中地方法院刑事第十二庭
        審判長法  官  吳  進  發
                                          法  官  劉  兆  菊
                                          法  官  唐  敏  寶
右正本證明與原本無異。
如不服本判決，應於送達後十日內向本院提出上訴狀（須附繕本），上訴於臺灣高等
法院臺中分院。
                                          書記官
中      華      民      國      九十三      年    八    月      十      日
附錄論罪科刑法條
刑法第三百二十一條第二項、第一項第二款、第三款
犯竊盜罪而有左列情形之一者，處六月以上、五年以下有期徒刑：
二  毀越門扇、牆垣或其他安全設備而犯之者。
三  攜帶兇器而犯之者。
前項之未遂犯罰之。
